臺灣高等法院臺中分院刑事裁定　
110年度聲字第2646號
聲  請  人  臺灣高等檢察署臺中檢察分署檢察官     
受  刑  人  李奇駿


上列聲請人因受刑人數罪併罰有二裁判以上，聲請定其應執行之
刑（聲請案號：110年度執聲字第1245號），本院裁定如下：
    主  文
李奇駿所犯如附表所示各罪所處之刑，應執行有期徒刑貳年拾月
。
    理  由
一、聲請意旨略以：受刑人李奇駿因違反森林法數罪，先後經判
    決確定如附表。數罪中雖有刑法第50條第1項但書所列情形
    ，惟受刑人已請求檢察官聲請定應執行刑，有臺灣臺中地方
    檢察署是否請求定應執行刑調查表足稽，應依刑法第50條第
    2項、第53條、第51條第5款規定，定其應執行之刑，爰依刑
    事訴訟法第477條第1項聲請裁定等語。
二、裁判確定前犯數罪者，併合處罰之。但有下列情形之一者，
    不在此限：一、得易科罰金之罪與不得易科罰金之罪。二、
    得易科罰金之罪與不得易服社會勞動之罪。三、得易服社會
    勞動之罪與不得易科罰金之罪。四、得易服社會勞動之罪與
    不得易服社會勞動之罪。前項但書情形，受刑人請求檢察官
    聲請定應執行刑者，依第51條規定定之；數罪併罰，分別宣
    告其罪之刑，若宣告多數有期徒刑者，於各刑中之最長期以
    上，各刑合併之刑期以下，定其刑期，但不得逾30年，刑法
    第50條、第51條第5款分別定有明文。是合於定執行刑之數
    罪，若有已經執行完畢者，法院仍應依檢察官之聲請定其執
    行刑，已執行完畢部分則於檢察官指揮執行其執行刑時，予
    以扣除（最高法院104年度台抗字第680號裁定意旨參照）。
三、量刑之輕重，固屬事實審法院得依職權自由裁量之事項，惟
    並非概無法律上之限制，仍應受比例原則及公平原則之限制
    。數罪併罰有二裁判以上宣告多數有期徒刑者，依刑法第53
    條、第51條第5款之規定「於各刑中之最長期以上，各刑合
    併之刑期以下，定其刑期。但不得逾三十年。」係採「限制
    加重原則」規範執行刑之法定範圍，為其定刑之外部界限。
    乃因一律將宣告刑累計執行，刑責恐將偏重而過苛，不符現
    代刑事政策及刑罰之社會功能，而有必要透過定應執行刑程
    序，授權法官對被告本身及所犯各罪為總檢視，進行充分而
    不過度之評價，以妥適調整之。又刑法第57條之規定，係針
    對個別犯罪之科刑裁量，明定刑罰原則以及尤應審酌之各款
    事項，以為科刑輕重之標準；至數罪併罰定應執行刑之裁量
    標準，法無明文，然其裁量仍應兼衡罪責相當及特別預防之
    刑罰目的，具體審酌整體犯罪過程之各罪關係（例如各行為
    彼此間之關聯性《數罪間時間、空間、法益之異同性》、所侵
    害法益之專屬性或同一性、數罪對法益侵害之加重效應等）
    及罪數所反應行為人人格及犯罪傾向等情狀綜合判斷，為妥
    適之裁量，仍有比例原則及公平原則之拘束，倘違背此內部
    界限而濫用其裁量，仍非適法（最高法院104年度台抗字第7
    18號裁定意旨參照）。
四、查受刑人李奇駿因違反森林法等數罪，經臺灣桃園地方法院
    、臺灣臺中地方法院及本院先後判處如附表所示之刑，均分
    別確定在案（本院為犯罪事實最後判決之法院），有各該判
    決書、裁定書及臺灣高等法院被告前案紀錄表各1份在卷可
    稽，茲聲請人經受刑人請求，向本院聲請定受刑人應執行之
    刑，有臺灣臺中地方檢察署刑法第50條第1項但書案件是否
    請求定應執行刑調查表在卷可按，依前揭說明，聲請人之聲
    請洵屬正當，應定其應執行之刑。其所犯如附表編號1至5所
    示之罪，曾經臺灣臺中地方法院以108年度聲字第4763號（
    聲請書附表誤載為108年度聲字第4967號）裁定定應執行有
    期徒刑1年8月確定。又其所犯如附表編號1至5所示之罪所處
    之刑，雖於109年11月3日執行完畢，惟仍應與附表所示其他
    各罪所處尚未執行完畢之刑，合併定其應執行之刑。此外，
    本院已發函予受刑人請其於收到函文後5日內具狀陳述意見
    ，此有本院110年10月28日110中分高行華110聲2646字第991
    4號函（稿）及送達證書在卷可稽（見本院卷第179-181頁）
    ，惟受刑人於本院110年11月1日合法送達後迄今仍未具狀陳
    述意見，本院業已依最高法院刑事大法庭110年度台抗大字
    第489號裁定意旨，給予其表示意見之機會。依上開說明意
    旨，本院考量上述定應執行刑之基本原則，及受刑人所犯各
    罪之犯罪態樣、相互關係、時間間隔、侵犯法益之綜合效果
    及合併刑罰所生痛苦之加乘效果等情，定如主文所示之應執
    行刑。
五、爰依刑事訴訟法第477條第1項，刑法第50條第2項、第53條
    、第51條第5款，裁定如主文。
中　　華　　民　　國　　110 　年　　11　　月　　24　　日
            刑事第六庭　  審判長法　官　唐  光  義
                                法　官　鍾  貴  堯
                                法　官　劉  柏  駿
以上正本證明與原本無異。
如不服本裁定，得於收受送達後五日內向本院提出抗告書狀（須
附繕本）。因疫情而遲誤不變期間，得向法院聲請回復原狀。

                                書記官  林  巧  玲  
　　　
中　　華　　民　　國　　110 　年　　11　　月　　24　　日
　　　

　　　
　　　
　　　
　　　　　　
　　　
　　　
附表：受刑人李奇駿定應執行刑案件一覽表
編號            1           2           3 罪名  毒品危害防制條例 毒品危害防制條例 毒品危害防制條例 宣告刑  有期徒刑4月，如易科罰 金，以新臺幣1,000元折 算1日 有期徒刑5月，如易科罰 金，以新臺幣1,000元折 算1日 有期徒刑2月，如易科罰 金，以新臺幣1,000元折 算1日 犯罪日期  107年2月2日 107年5月4日 107年2月25日 偵查機關年度案號  桃園地檢107年度毒偵字第1150號 臺中地檢107年度毒偵字第2183號 臺中地檢107年度毒偵字第3130號 最後事實審 法院 臺灣桃園地方法院 臺灣臺中地方法院 臺灣臺中地方法院  案號 107年度桃簡字第1007號 107年度中簡字第2565號 107年度中簡字第3057號  判決日期 107年6月21日 107年11月16日 107年12月27日 確定判決 法院 臺灣桃園地方法院 臺灣臺中地方法院 臺灣臺中地方法院  案號 107年度桃簡字第1007號 107年度中簡字第2565號 107年度中簡字第3057號  判決確定日期 107年7月23日  107年12月10日  108年1月4日  是否為得易科罰金之案件  得聲請易科罰金、 得聲請易服社會勞動 得聲請易科罰金、 得聲請易服社會勞動 得聲請易科罰金、 得聲請易服社會勞動 備註  桃園地檢107年度執字第11539號 臺中地檢107年度執字第19128號 臺中地檢108年度執字第3203號   臺中地檢108年度執更字第5260號（編號1至5曾經定應執行有期徒刑1年8月，於109年11月3日執行完畢）   












編號            4           5           6 罪名  毒品危害防制條例 竊盜 違反森林法 宣告刑  有期徒刑4月，如易科罰 金，以新臺幣1,000元折 算1日 有期徒刑6月，如易科罰 金，以新臺幣1,000元折 算1日（2次） 有期徒刑1年4月 犯罪日期  107年2月15日 107年2月18日、 107年2月21日 107年4月22日至107年4月27日 偵查機關年度案號  臺中地檢107年度毒偵字第1636號 臺中地檢107年度偵字第19061號 臺中地檢107年度偵字第26492號等 最後事實審 法院 臺灣臺中地方法院 臺灣臺中地方法院 臺灣高等法院臺中分院  案號 107年度沙簡字第520號 108年度易字第1658號 107年度上訴字第170、182號  判決日期 107年12月28日 108年9月4日 110年4月20日 確定判決 法院 臺灣臺中地方法院 臺灣臺中地方法院 臺灣高等法院臺中分院  案號 107年度沙簡字第520號 108年度易字第1658號 107年度上訴字第170、182號  判決確定日期 108年1月21日  108年9月30日  110年5月24日  是否為得易科罰金之案件  得聲請易科罰金、 得聲請易服社會勞動 得聲請易科罰金、 得聲請易服社會勞動 不得聲請易科罰金、 不得聲請易服社會勞動 備註  臺中地檢108年度執字第2879號 臺中地檢108年度執字第14485號 臺中地檢110年度執字第8726號   臺中地檢108年度執更字第5260號（編號1至5曾經定 應執行有期徒刑1年8月，於109年11月3日執行完畢）